臺灣高雄地方法院刑事判決　　　　　　　 94年度易字第495號
公　訴　人　臺灣高雄地方法院檢察署檢察官
被　　　告　丁○○
被　　　告　丙○○
上列被告等因賭博等案件，經檢察官提起公訴（93年度偵字第51
1號、94年度偵字第938號），本院判決如下：
    主  文
丁○○共同連續意圖營利，聚眾賭博，處有期徒刑肆月，如易科
罰金，以參佰元折算壹日，扣案之合作金庫銀行新興分行帳號00
00000000000 號之綜合存款存摺壹本沒收；又以加害自由之事，
恐嚇他人致生危害於安全，處有期徒刑貳月，如易科罰金，以參
佰元折算壹日。應執行有期徒刑伍月，如易科罰金，以參佰元折
算壹日，緩刑貳年。扣案之合作金庫銀行新興分行帳號00000000
00000號之綜合存款存摺壹本沒收。
丙○○幫助共同連續意圖營利，聚眾賭博，處有期徒刑貳月，如
易科罰金，以參佰元折算壹日，緩刑貳年。
    事  實
一、丁○○與姓名年籍不詳之成年男子，共同意圖營利，並基於
    聚眾賭博之概括犯意聯絡，自民國91年12月底起至92年4 月
    底止，由丁○○擔任該名不詳姓名年籍組頭之「柱仔腳」，
    負責以電話及傳真機為聯絡工具，聚集接受不特定之民眾簽
    賭台股指數期貨，由賭客甲○○等人先以電話聯絡丁○○下
    單後，將賭資匯到丁○○所指定之合作金庫銀行新興分行帳
    號0000000000000 號之「丙○○」帳戶內，復由丁○○在高
    雄市新興區○○○路38號2 樓之服飾倉庫內向組頭下單，並
    從中抽取每1 口新台幣（下同）1 百元至2 百元不等之手續
    費後，再將賭客所簽賭之賭資轉交予該組頭。其玩法係以臺
    灣證券市場加權指數當日之漲跌為依據，撮合不特定之賭客
    進行對賭，加權指數每漲跌1 點為1 口，每1 口之賭資為2
    百元，賭客每下注簽賭1 口，應提出2 百元之賭金，並於證
    券市場收盤後始進行結算，以賭客下單押賭加權指數之漲跌
    與當日收盤指數之實際漲跌而論其輸贏，由勝的一方贏得輸
    的一方所下注之賭資，以此方法賭博財物。而丙○○明知丁○○信用不佳，向其借用帳戶係供作簽賭期貨賭博匯款使用
    ，仍基於幫助聚眾賭博之犯意，於91年12月11日，前往合作
    金庫銀行新興分行，申請開設帳號0000000000000 號之存款
    帳戶後，隨即將該帳戶之存摺、提款卡提供予丁○○使用，
    以此方法幫助丁○○得以該帳戶作為匯款賭資之進出使用。
    嗣丁○○即使用上開帳戶，收受賭客甲○○等人所匯入之賭
    資，並從中賺取每日約4 百元之手續費。
二、又丁○○因甲○○積欠賭資未還，竟另起恐嚇之犯意，於92
    年2 月3 日或4 日，以電話與甲○○聯繫時，於電話中向其
    恫嚇稱「我叫人來抓你喔」等語，而以加害自由之事恐嚇甲○○，致使甲○○心生畏懼，致生危害於安全。
三、案經甲○○訴由臺灣高雄地方法院檢察署檢察官偵查起訴。
    理  由
一、上揭犯罪事實，業據被告丁○○、丙○○於本院審理中均坦
    承不諱，又被告丁○○聚眾賭博及恐嚇之情事，並據證人即
    告訴人甲○○於本院審理中證述明確，復有被告丙○○之合
    作金庫銀行新興分行帳號0000000000000 號之綜合存款存摺
    1 本及存款憑條影本3 紙在卷可稽，而被告丁○○於電話中
    以「我叫人來抓你」等詞恫嚇告訴人之情，亦據本院當庭播
    放勘驗錄音帶屬實，足認被告2 人之自白核與事實相符。本
    件事證明確，被告2人犯行均堪認定。
二、核被告丁○○所為，分別係犯刑法第268 條之意圖營利聚眾
    賭博罪、刑法第305 條之以加害自由之事恐嚇他人致生危害
    於安全罪。其與真實姓名年籍不詳之組頭，就上開聚眾賭博
    犯行，互有犯意聯絡及行為分擔，均為共同正犯。又其前後
    多次意圖營利聚眾賭博犯行，時間緊接，手段相同，所犯構
    成要件相同之罪名，顯係基於概括犯意反覆為之，為連續犯
    ，應依刑法第56條規定論以一罪，並加重其刑。再被告丁○○所犯上開2 罪，犯意各別，行為互殊，應予分論併罰。另
    核被告丙○○所為，則係犯刑法第268 條聚眾賭博罪之幫助
    犯。其所為係幫助犯，爰依刑法第30條第2 項從犯之規定，
    按正犯之刑減輕之。爰審酌被告丁○○貪圖不法利益，竟擔
    任組頭之柱仔腳，經營台指期貨指數之賭博，助長人民不思
    正當工作以僥倖心態獲取財物之風氣，影響社會經濟，又因
    賭客積欠賭資，而恐嚇告訴人，被告丙○○明知被告丁○○
    係從事賭博，仍提供帳戶存摺予其使用，幫助其聚眾賭博，
    所為均無可取，惟念及被告2 人犯後均坦承犯行，且被告丁○○係擔任組頭之下游，營業規模不大，被告丙○○僅係提
    供存摺，犯罪情節較輕等一切情狀，分別量處如主文所示之
    刑，並均諭知易科罰金之折算標準，及就被告丁○○部分定
    其應執行之刑。末查，被告丁○○前雖因詐欺案件，經法院
    判處有期徒刑8 月併諭知緩刑3 年確定，惟已緩刑期滿，且
    未經撤銷緩刑，其刑之宣告已失其效力，復未曾受有期徒刑
    以上刑之宣告，而被告丙○○則前無犯罪前科紀錄，此有臺
    灣高等法院被告前案紀錄表各2 份在卷可按，其2 人因一時
    失慮，致罹刑章，犯後均已認錯坦承犯行，又被告丁○○並
    主動向公益團體捐款30萬元，有收據1 紙可參，應有悔意，
    告訴人甲○○亦於本院審理中表明願意原諒被告丁○○，而
    被告丙○○僅係提供帳戶，並未獲取任何不法利益，其2 人
    經此偵審程序及科刑宣告後，應均能知所警愓，信無再犯之
    虞，本院因認上開對其等所宣告之刑以暫不執行為當，爰均
    併予宣告緩刑2 年，以勵自新。又扣案之合作金庫銀行新興
    分行帳號0000000000000 號之綜合存款存摺1 本，為被告丙○○交予被告丁○○匯款使用，已屬被告丁○○所有，且供
    本件聚眾賭博所用之物，業據被告2 人供明在卷，爰依刑法
    第38條第1 項第2 款規定，併予宣告沒收。
三、公訴意旨另以：被告丁○○上開聚眾賭博所為，係提供其位
    於高雄市新興區○○○路38號2 樓之服飾店之公眾得出入之
    場所，供民眾簽賭台股指數期貨，且其在公眾得出之場所賭
    博財物，所為另涉犯刑法第266 條第1 項前段之普通賭博罪
    及同法第268 條之意圖營利提供賭博場所罪嫌云云。惟查，
    上開場所係被告丁○○租來存放衣服之倉庫，並非服飾店，
    業據其供述在卷，且該場所係在2 樓，僅設有電話及傳真機
    ，但沒有對外開放，一般人並不可以自由進出等情，並據證
    人甲○○於本院審理中證述明確，又參以證人甲○○於下單
    簽注時均係以電話與被告聯絡等情，足見被告並無提供該場
    所供人賭博，且該場所非屬公眾得出入之場所。是以被告既
    無提供場所供人賭博，亦非在公眾得出入之場所賭博，所為
    即與刑法第268 條之提供賭博場所罪及第266 條第1 項前段
    之普通賭博罪之要件不合，此外，本院復查無其他證據足資
    證明被告有上開犯行，惟公訴人認此部分與前揭有罪部分具
    有想像競合犯之裁判上一罪之關係，故就此被訴意圖營利供
    給賭博場所及普通賭博罪部分均不另為無罪之諭知，附此敘
    明。
據上論斷，應依刑事訴訟法第299 條第1 項前段，刑法第28條、
第56條、第268 條、第305 條、第30條第1 項前段、第2 項、第
51條第5 款、第41條第1 項前段、第74條第1 款、第38條第1 項
第2 款，罰金罰鍰提高標準條例第1 條前段、第2 條，判決如主
文。
本案經檢察官乙○○到庭執行職務。
中　　華　　民　　國　　94　　年　　7 　　月　　29　　日
                      刑事第八庭  審判長法　官   陳樹村
                                        法  官   林意芳
                                        法  官   吳俊龍
以上正本證明與原本無異。
如不服本判決，應於判決送達後10日內，向本院提出上訴狀。
中　　華　　民　　國　　94　　年　　8 　　月　　 2　　日
                                        書記官   許麗珠
附錄本件論罪科刑法條：
刑法第268條
意圖營利，供給賭博場所或聚眾賭博者，處3 年以下有期徒刑，
得併科3千元以下罰金。
刑法第305條
以加害生命、身體、自由、名譽、財產之事，恐嚇他人致生危害
於安全者，處2 年以下有期徒刑、拘役或300 元以下罰金。
